【裁判字號】    97,訴,257
【裁判日期】    970609
【裁判案由】    毒品危害防制條例
【裁判全文】
臺灣臺北地方法院刑事判決               97年度訴字第257號
公  訴  人  臺灣臺北地方法院檢察署檢察官
被      告  甲○○
上列被告因毒品危害防制條例案件，經檢察官提起公訴（96年度
毒偵字第3689號），因被告於準備程序進行中就被訴事實為有罪
之陳述，經本院合議庭裁定由受命法官獨任進行簡式審判程序，
本院判決如下：
    主  文
甲○○施用第一級毒品，累犯，處有期徒刑壹年。扣案分裝杓壹
支沒收。
    事  實
一、甲○○前因施用第一級毒品，經觀察勒戒後，認無繼續施用
    毒品之傾向，經臺灣臺北地方法院檢察署檢察官於民國87年
    7 月23日以87年度偵字第13473 號不起訴處分確定後；復因
    施用第一級毒品，經臺灣臺北地方法院91年度毒聲字第653
    號裁定觀察、勒戒後，認有繼續施用毒品之傾向，經送強制
    戒治，並由臺灣臺北地方法院檢察署檢察官以91年度毒偵字
    第38號提起公訴，經臺灣臺北地方法院91年度訴字第807 號
    判決處有期徒刑6 月確定，強制戒治部分於92年3 月28日因
    停止戒治出所，所餘戒治期間並交付保護管束，於92 年8月
    7 日保護管束期滿，強制戒治視為執行完畢，徒刑部分於92
    年9 月19日執行完畢；再因施用第一級毒品海洛因及竊盜案
    件，經臺灣臺北地方法院94年度訴字第1169號、94年度簡字
    第3201號分別判處有期徒刑7 月及5 月，經臺灣臺北地方法
    院95年度聲字第662 號定應執行刑10月確定，於95年11月27
    日縮刑執行完畢。詎其竟不知悛悔，於96年11月16日經警查
    獲採尿送驗前26小時內，在不詳地點，施用第一級毒品海洛
    因，嗣於同日凌晨0 時50分許，在臺北市○○○路○ 段291
    巷與信義路3 段111 巷口為警查獲，並扣得海洛因分裝杓1
    支，始悉上情。
二、案經臺北市政府警察局大安分局報告臺灣臺北地方法院檢察
    署檢察官偵查起訴。
    理      由
一、訊據被告甲○○對於上揭犯罪事實坦承不諱，而被告於警詢
    後所採之尿液，經送驗結果呈第一級毒品嗎啡、可待因之陽
    性反應，此有台灣檢驗科技股份有限公司96年11月23日所出
    具濫用藥物檢驗報告在卷可稽，並有分裝杓1 支扣案可佐，
    足證被告之自白核與事實相符。是本件事證明確，被告犯行
    堪以認定，應予依法論科。
二、核被告所為，係犯毒品危害防制條例第10條第1 項之施用第
    一級毒品罪。而被告持有第一級毒品之低度行為，為施用第
    一級毒品之高度行為所吸收，不另論罪。又被告前有如事實
    欄所載之前科，此有臺灣高等法院被告全國前案紀錄表1 份
    在卷供參，則被告於5 年內故意再犯本件有期徒刑以上之罪
    ，為累犯，應依法加重其刑。爰審酌：被告前經觀察勒戒、
    強制戒治後，猶未戒除施用毒品之惡習，其抗拒毒品之意志
    力顯然薄弱，且被告於本院最後審理時雖能坦承犯行，但於
    96年4 月2 日準備程序時則矢口否認犯行，復辯稱該尿液並
    非自己所排放，顯見犯後態度不佳，惟念及被告施用毒品僅
    戕害個人之身體、健康，兼以正自我進行戒毒事宜等一切情
    狀，量處如主文所示之刑。扣案分裝杓1 支，係被告所有供
    施用第一級毒品海洛因所用之物，業據被告供承在卷，應依
    刑法第38條第1 項第2 款規定宣告沒收。
據上論斷，應依刑事訴訟法第273條之1第1項、第299條第1 項前
段，毒品危害防制條例第10條第1 項，刑法第11條、第41條第1
項前段、第47條第1 項、第38條第1 項第2 款，判決如主文。
本案經檢察官高怡修到庭執行職務。
中    華    民    國    97    年    6     月    9    日
                        刑事第六庭    法  官  林孟皇
本正本證明與原本無異。
如不服本判決，應於送達後10日內向本院提出上訴狀。
                                      書記官  宋德華
中    華    民    國    97    年    6     月    9    日
附錄本案論罪科刑法條全文：
毒品危害防制條例第10條
施用第一級毒品者，處六月以上五年以下有期徒刑。
施用第二級毒品者，處三年以下有期徒刑。


司法院資訊處製作；財團法人民間司法改革基金會備份。
